臺灣臺北地方法院刑事判決　九十六年度交易字第三七五號
公　訴　人　臺灣臺北地方法院檢察署檢察官
被　　　告　乙○○
上列被告因公共危險案件，經檢察官提起公訴（九十六年度偵字
第一○二九○號），本院判決如下：
    主  文
乙○○服用酒類，不能安全駕駛動力交通工具而駕駛，累犯，處
有期徒刑拾月。
    事  實
一、乙○○曾於民國八十八年間，因酒醉駕車案件，經臺灣高雄
    地方法院以八十八年度旗簡字第一一○號判處拘役五十日確
    定，又於九十二年間，因酒醉駕車案件，經本院以九十二年
    度北交簡字第二五一二號判處罰金二萬三千元，嗣上訴本院
    合議庭，經本院以九十二年度交簡上字第二二一號駁回上訴
    確定，再於九十五年間，因酒醉駕車案件，經臺灣臺中地方
    法院以九十五年度易字第七九五號判處有期徒刑二月確定，
    於九十六年四月十一日縮刑期滿執行完畢，復於九十五年間
    ，因酒醉駕車案件，經臺灣彰化地方法院以九十五年度斗交
    簡字第一六七號判處拘役三十日，嗣上訴臺灣彰化地方法院
    合議庭，經臺灣彰化地方法院以九十五年度交簡上字第五二
    號駁回上訴確定，仍不知悔改，其於九十六年五月二日晚間
    十時許至同日晚間十時二十分許，在臺北市中山區○○○路
    某餐廳內飲用啤酒後，明知已飲酒過量，注意力、控制力及
    反應能力均顯然減低，業達不能安全駕駛動力交通工具之程
    度，猶騎乘車牌號碼ＱＷＩ—八○○號輕型機車上路，旋於
    同日晚間十時四十八分許，行經臺北市松山區○○○路八十
    一巷，因不勝酒力，對警員指揮反應遲緩，車身搖擺不定，
    並駛入鄰近南京東路三段二八二巷內之防火巷，經警上前於
    該防火巷內攔查施以呼氣酒精濃度測試，測得其呼氣中所含
    酒精濃度高達每公升○‧八八毫克，始悉上情。
二、案經臺北市政府警察局松山分局報請臺灣臺北地方法院檢察
    署檢察官偵查起訴。
    理  由
壹、證據能力方面：
一、被告於警詢中所為自白之證據能力：
  (一)被告乙○○以其於製作筆錄時係警員事先繕打筆錄，要求其
    照念，並告知這樣可以早點回家，其別無選擇始於筆錄上簽
    名、捺印，自白不具任意性為由，爭執警詢筆錄之證據能力
    。
  (二)證人丙○○○○、甲○○○○於本院審理時結證：當時製作
    被告之筆錄，係採一問一答方式，由甲○○○○詢問，丙○○○○依被告之回答據實紀錄，繕打完後再交由被告閱覽後
    簽名捺印，其等並未以不正方法要求被告自白等語（見本院
    卷第三十一頁、第三十三頁、第三十七頁至第三十九頁），
    核與院當庭勘驗該日警詢錄音帶結果：錄音內容前後連續並
    未中斷，警詢錄音內容與警詢筆錄之記載大致相符，警詢過
    程中，警員與被告係採一問一答方式，且時聞鍵盤之敲擊聲
    ，被告回答警員問題之音調平順自然，警員詢問之態度，除
    偶有提高音調，略顯急促外，堪稱平和，並無以壓迫或其他
    不正方法取供之情形相符（見本院卷第五十三頁）。
  (三)足見被告於警詢時之自白，應具有任意性，是被告上開所辯
    ，自難憑採。
二、本案認定被告犯罪之證據呼氣酒精濃度檢測單、刑法第一百
    八十五條之三案件測試觀察紀錄表、臺北市政府警察局ＡＥ
    Ｖ七四○○四○號舉發違反道路交通管理事件通知單，均為
    警員就特定事項所製作之文書，其性質為傳聞證據，惟當事
    人於言詞辯論終結前對於上開傳聞證據均未提出異議，本院
    審酌前開證據係執勤警員依法製作，並無不當或不法之情事
    ，堪認為適當，依刑事訴訟法第一百五十九條之五第二項之
    規定，具有證據能力。
貳、實體方面：
一、訊據被告乙○○固不否認於前揭時、地飲酒，及為警攔查等
    情，惟矢口否認有何服用酒類不能安全駕駛動力交通工具而
    駕駛之犯行，辯稱：當時伊機車損壞，不能發動，伊係推車
    經過臺北市○○○路○段二八二巷，並未騎乘云云。經查：
  (一)上開犯罪事實，業據證人即當時攔檢之丙○○○○、甲○○○○於本院審理時證稱：九十六年五月二日晚間十一時至翌
    日二時，我們是執行署辦酒測勤務，當天設置之攔檢點在南
    京東路三段三○○號前，但三○○號前有一條單行道即南京
    東路三段二八二巷，依據我們值勤之經驗，很多駕駛人看到
    三○○號前有攔檢，就會逆向行駛進入該二八二巷內規避攔
    檢，所以當天我們就身穿反光背心，持指揮棒，站在南京東
    路三段二八二巷與復興北路八十一巷巷口等待，當天晚間十
    一時四十八分許，我們看見被告騎乘車牌號碼ＱＷＩ—八○○號機車，搖搖晃晃逆向駛入南京東路三段二八二巷內，向
    我們迎面而來，並對我們示意停車之反應遲緩，且鑽入該二
    八二巷附近的防火巷，我們就上前攔查，發現被告身上酒味
    很濃，被告當時表示飲酒結束已超過十五分鐘以上，我們就
    直接進行酒測，酒測值為每公升○‧八八毫克，當時被告確
    係騎乘於機車上，我們將被告攔下時，該機車是處於發動狀
    態，我們還要求被告熄火等語明確（見本院卷第二十八頁至
    第四十頁），且丙○○○○、甲○○○○與被告素不相識，
    並無宿怨，亦無仇隙，衡情應無干冒自身觸犯偽證重罪之風
    險，涉詞攀誣被告之可能，是其等上開證言，自堪採信。
  (二)按酒精對人體之影響程度，當呼氣酒精濃度達每公升○‧五
    毫克時，為輕到中度中毒，有反應較慢、感覺減低、影響駕
    駛等症狀；當呼氣酒精濃度達每公升○‧七五毫克時，將造
    成思考及個性行為改變等症狀；當呼氣酒精濃度達每公升一
    ‧○毫克時，將造成中度中毒，而有步態不穩、噁心嘔吐、
    精神混惑不清晰等症狀，業經行政院國軍退除役官兵輔導委
    員會臺北榮民總醫院（八八）北總內字第二六八六八號函闡
    釋綦詳（見本院卷第六十三頁至第六十五頁）。被告飲酒後
    呼氣酒精濃度既已高達每公升○‧八八毫克，並於警方查獲
    時，有車身搖擺不定、對於警員指揮遲緩等駕駛判斷力顯然
    欠佳之現象，有呼氣酒精濃度檢測單、刑法第一百八十五條
    之三案件測試觀察紀錄表、臺北市政府警察局ＡＥＶ七四○○四○號舉發違反道路交通管理事件通知單在卷可佐（見臺
    灣臺北地方法院檢察署九十六年度偵字第一○二九○號偵查
    卷第十九頁、第二十二頁、第二十頁），足認被告飲酒後，
    其注意力、控制力及反應能力均顯然減低，已達不能安全駕
    駛動力交通工具之狀態，至為明灼。
  (三)至於被告之機車因風扇損壞過熱導致引擎燒燬無法發動，而
    於九十六年五月三日上午十時許，在址設臺北市○○區○○
    路四段八十五號進輪機車行進行修繕，此固據證人即進輪機
    車行員工丁○○於本院審理時證述在卷（見本院卷第四十頁
    至第四十三頁），並有被告提出之進輪機車行名片、修繕項
    目及費用之收據可稽（見本院卷第十七頁），惟此僅能證明
    被告之機車曾因無法發動，而於上開時、地修理，然不足以
    推論該機車之損壞時間即在九十六年五月二日晚間，且本案
    被告因酒醉駕車為警攔檢時，該機車係處於發動之狀態，並
    無損壞之情，業據證人丙○○○○、甲○○○○結證如前，
    是不足以作為對被告有利之認定。
  (四)綜上所述，被告上開所辯，顯係卸責之詞，不足採信。本案
    事證明確，被告服用酒類不能安全駕駛動力交通工具而駕駛
    犯行，堪以認定，應予依法論科。
二、核被告所為，係犯刑法第一百八十五條之三服用酒類不能安
    全駕駛動力交通工具而駕駛罪。被告於九十五年間，因酒醉
    駕車案件，經臺灣臺中地方法院以九十五年度易字第七九五
    號判處有期徒刑二月確定，於九十六年四月十一日縮刑期滿
    執行完畢，有臺灣高等法院被告前案紀錄表在卷足憑（見本
    院卷第四頁至第七頁），其前受徒刑之執行完畢，於五年以
    內故意再犯本案有期徒刑以上之罪，為累犯，應依刑法第四
    十七條第一項之規定加重其刑。爰審酌被告有如事實欄所載
    之前科，猶無視政府機關一再宣導嚴禁酒後駕車，心存僥倖
    ，放任自己飲酒後騎乘機車，顯乏尊重其他用路人生命、財
    產安全之觀念，且其犯後飾詞狡辯，毫無悔意，兼衡其智識
    程度、生活狀況等一切情狀，認公訴人具體求處有期徒刑十
    月，要與被告之犯行相當，爰依公訴人之具體求刑對被告量
    處如主文所示之刑。又被告犯罪之時間，係在九十六年四月
    二十四日以後，不符中華民國九十六年罪犯減刑條例所定減
    刑之要件，爰不予減刑，附此敘明。
據上論斷，應依刑事訴訟法第二百八十四條之一、第二百九十九
條第一項前段，刑法第一百八十五條之三、第四十七條第一項，
刑法施行法第一條之一，判決如主文。
本案經檢察官戴文亮到庭執行職務
中　　華　　民　　國　九十六　年　　八　　月　　十　　日
　　　　　　　　　        臺灣臺北地方法院交通法庭
                              法    　官　孫萍萍
上正本證明與原本無異。
如不服本判決，應於判決送達後十日內向本院提出上訴狀。
                              書  記  官  張汝琪
中　　華　　民　　國　九十六　年　　八　　月　　十　　日
附錄本案論罪科刑法條全文
中華民國刑法第一百八十五條之三
服用毒品、麻醉藥品、酒類或其他相類之物，不能安全駕駛動力
交通工具而駕駛者，處一年以下有期徒刑、拘役或三萬元以下罰
金。
